臺灣高等法院刑事判決　　　　　　　　94年度上訴字第1000號
上　訴　人
即　被　告　甲○○
　　　　　　　　　　　樓
上列上訴人因毒品危害防制條例案件，不服臺灣板橋地方法院93
年度訴字第1635號，中華民國93年11月24日第一審判決（起訴案
號：臺灣板橋地方法院檢察署93年度毒偵字第3790號），提起上
訴，本院判決如下：
    主  文
上訴駁回。
    事實及理由
一、本案經本院審理結果，認第一審判決認事用法及量刑均無不
    當，應予維持，並引用第一審判決書記載之事實、證據及理
    由（如附件）。
二、上訴人即被告甲○○基於施用第一級毒品海洛因之概括犯意
    ，先於92年10月15日20時許，在臺北縣三重市○○路○段264
    巷2弄4號3樓住處，將第一級毒品海洛因以水抹於香煙中而
    後點火引燃之方式施用海洛因1次，復於93年5月25日上午10
    時為警查獲採尿前26小時內某時，在上開住處再度將海洛因
    摻於香煙中點火引燃施用1次之事實，迭據其於原審審理中
    坦承不諱，而被告為警查獲後所採尿液檢體經送臺灣尖端先
    進生技醫藥股份有限公司以酵素免疫分析法、氣相層析質譜
    儀分析法檢驗結果，呈毒品海洛因代謝物嗎啡陽性反應，有
    該公司出具之濫用藥物檢體檢驗報告書附卷可稽。按海洛因
    經注射或吸入人體後，約百分之八十於24小時內自尿中排出
    ，一般而言，尿液中能否驗出嗎啡陽性反應與其投與量、投
    與途徑、採尿時間、個人體質及檢測方法之靈敏度有關，國
    外曾有文獻報導注射六毫克之海洛因鹽酸鹽，其代謝物嗎啡
    之平均可檢出時限約為26小時，此經行政院衛生署藥物食品
    檢驗局於81年9月8日以藥檢壹字第8114885號函述綦詳，是
    被告施用第一級毒品海洛因之犯行，足堪認定。被告上訴意
    旨以原審量刑過重指摘原判決不當云云，惟查被告前吸用毒
    品業遭判處有期徒刑七月確定，有本院被告全國前案紀錄表
    在卷可按，仍不知俊悔，再犯同類型之犯罪，惡性非輕，原
    審僅酌處有期徒刑八月，難認過重，其執前詞上訴應認無理
    由，予以駁回。
三、被告經合法傳喚，無正當理由不到庭，爰不待其陳述逕行判
    決。
據上論結，應依刑事訴訟法第373條、第368條、第371條，判決
如主文。
本案經檢察官鍾鳳玲到庭執行職務。
中　　華　　民　　國　　94　　年　　8 　　月　　10　　日
　　　　　　　　　刑事第十八庭審判長法　官  楊貴雄
　　　　　　　　　　　　　　　　　  法　官  王麗莉
　　　　　　　　　　　　　　　　　  法　官  李英勇
以上正本證明與原本無異。
如不服本判決，應於收受送達後十日內向本院提出上訴書狀，其
未敘述上訴之理由者並得於提起上訴後十日內向本院補提理由書
（均須按他造當事人之人數附繕本）。
                                    書記官  林淑貞
中　　華　　民　　國　　94　　年　　8 　　月　　12　　日
附錄本案論罪科刑法條全文
毒品危害防制條例第10條第1項
施用第一級毒品者，處六月以上五年以下有期徒刑。
